臺灣板橋地方法院交通事件裁定　　　　96年度交聲字第1290號
原處分機關　交通部公路總局臺北區監理所板橋監理站
異　議　人
即受處分人　甲○○
上列受處分人因違反道路交通管理處罰條例案件，對於交通部公
路總局臺北區監理所板橋監理站於中華民國九十六年八月九日以
板監裁字第裁四一─ＣＺ0000000號違反道路交通管理事
件裁決書所為之裁決處分（原舉發案號：臺北縣政府警察局九十
六年六月十五日北縣警交字第ＣＺ0000000號）不服，聲
明異議，本院裁定如下：
    主  文
異議駁回。
    理  由
一、原處分意旨略以：異議人即受處分人甲○○於民國九十六年
    五月十五日上午七時十七分許，騎乘其所有之車牌號碼ＧＣ
    Ｑ─八一五號重型機車，在臺北縣板橋市○○路○段，因「
    機車行駛禁行車道」之違規，為警逕行舉發，乃依道路交通
    管理處罰條例第四十五條第十三款、第六十三條第一項第一
    款之規定，裁處罰鍰新臺幣（下同）六百元，並記違規點數
    一點。異議人則以：本件舉發地點之道路設計不良，且舉發
    當時機車之數量遠大於汽車，此種道路規劃枉顧機車駕駛人
    之用路權益，是本件裁罰處分顯有錯誤，請撤銷原處分云云
    ，表明不服而提出異議。
二、按機器腳踏車行駛之車道及轉彎，應依標誌或標線之規定行
    駛，道路交通安全規則第九十九條第一項前段定有明文。又
    汽車駕駛人，駕駛機器腳踏車，不在規定車道行駛者，處六
    百元以上一千八百元以下罰鍰；且汽車駕駛人有上開情形時
    ，除依原條款處罰鍰外，並予記違規點數一點之處分，道路
    交通管理處罰條例第四十五條第十三款、第六十三條第一項
    第一款分別定有明文。
三、本件異議人於前揭時、地，騎乘上開機車行駛於禁行機車道
    之事實，業據異議人提出聲明異議時陳明在卷，並有採證照
    片一張附卷可資佐證，堪信屬實。至異議人雖以前揭情詞置
    辯，並提出板橋市○○路○段道路現場照片六幀為證。惟查
    ，觀諸上開採證照片，顯示異議人所騎乘機車已明顯行駛在
    禁行機車道內，且異議人之機車前後左右方並無其他汽車或
    機車之緊迫，致使異議人須騎乘機車行駛於禁行機車道之情
    ，況舉發當時異議人機車右前方另有一台機車行駛於非禁行
    機車道上，且異議人機車右方之非禁行機車之車道上仍可供
    數量機車行駛之情形，衡情一般機車騎士於舉發當時應可行
    駛於非禁行機車之車道上，異議人並無事實上不能遵守前開
    規定之情形可言，俱徵異議人於上開時地，確有騎乘機車行
    駛禁行車道之違規事實甚明。異議人辯稱本件舉發當時機車
    之數量遠大於汽車，該道路規劃影響機車駕駛人之用路權益
    云云，與上開採證照片所示情形不合，而異議人提出舉發路
    段其他時間之現場照片車流情形，亦與上開採證照片所示車
    流狀況不符，實難作為異議人有利之認定；縱認本件舉發時
    機車之車流量甚大，但異議人騎乘機車行駛之車道仍應遵照
    當時現場之標誌或標線之規定行駛，且機車行駛車道之規劃
    或調整，本應由道路交通主管機關為之，異議人於車道調整
    或變更前，自不得隨意行駛於禁行機車之車道上，以免與汽
    車爭道或與其他遵行標誌、標線之車輛發生碰撞而危害交通
    安全，是異議人上開所辯尚非足採，亦不能作為免罰之事由
    。
四、綜上所述，異議人前開違規事實洵堪認定。本件原處分機關
    以異議人有「機車行駛禁行車道」之違規行為，依首開道路
    交通管理處罰條例規定，裁處罰鍰六百元，並記違規點數一
    點，無何違誤，應予維持。從而，異議人聲明異議為無理由
    ，應予駁回。
據上論斷，應依道路交通管理處罰條例第八十七條第二項，道路
交通案件處理辦法第二十條前段，裁定如主文。
中　　華　　民　　國　　96　　年　　9 　　月　　5 　　日
                  交通法庭法　官  楊 志 雄
以上正本證明與原本無異
如不服本裁定，應於裁定送達後五日內向本院提出抗告狀。
                          書記官  陳 春 銘
中　　華　　民　　國　　96　　年　　9 　　月　　5 　　日
